【裁判字號】    97,審小上,23
【裁判日期】    970310
【裁判案由】    給付票款
【裁判全文】
臺灣高雄地方法院民事裁定            97年度審小上字第23號
上  訴  人  乙○○
被上訴人    甲○○
當事人間請求給付票款事件，上訴人對於民國97年1 月14日分本
院高雄簡易庭96年度雄小字第8906號第一審判決提起上訴，本院
裁定如下：
    主  文
上訴駁回。
第二審訴訟費用新台幣壹仟伍佰元由上訴人負擔。
    理  由
一、按對於小額程序之第一審判決提起上訴，非以其違背法令為
    理由，不得為之；所謂判決違背法令，乃指判決不適用法規
    或適用不當，或有民事訴訟法第469 條所列第1 款至第5 款
    事由，其判決當然為違背法令，民事訴訟法第436 條之24第
    2 項、第436 條之32第2 項準用第468 條及第469 條第1 款
    至第5 款分別定有明文。又當事人提起上訴，如依民事訴訟
    法第468 條規定，以小額程序之第一審判決有不適用法規或
    適用法規不當為理由時，其上訴狀或理由狀應有具體之指摘
    ，並揭示該法規之條項或其內容，若係成文法以外之法則，
    應揭示該法則之旨趣，倘為司法院解釋或最高法院之判例，
    則應揭示該判解之字號或其內容，如依民事訴訟法第469 條
    第1 款至第5 款所列情形為理由時，其上訴狀或理由書應揭
    示合於該條款之事實，上訴狀或理由書如未依此項方法表明
    ，或其所表明者，顯與上開法條規定不相合時，即難認為已
    對小額程序之第一審判決之違背法令有具體之指摘，其上訴
    自難認為合法（最高法院71年臺上字第314 號判例參酌）。
    次按上訴不合法者，第二審法院應以裁定駁回之，民事訴訟
    法第436 條第2 項準用第444 條第1 項前段亦有明文。
二、上訴意旨略以：上訴人確有向被上訴人借款而簽發支票予被
    上訴人，惟希望能分期償還所借款項，且收回所簽發之支票
    ，以便向銀行辦理退補，維持信用等語。
三、經查：本件上訴意旨並未具體指明原判決有何不適用法規或
    適用法規不當，或有民事訴訟法第469 條第1 款至第5 款所
    稱當然違背法令之情事，及符合該條款要件之具體事實，。
    依上開說明，本件上訴即非合法，應予駁回。
四、再按於小額訴訟之上訴程序，法院為訴訟費用之裁判時，應
    確定其費用額，民事訴訟法第436 條之19第1 項、第436 條
    之32第1 項定有明文。本件第二審裁判費用為新台幣1,500
    元，應由上訴人負擔，爰併為裁定如主文第2 項所示。
五、據上論結，本件上訴為不合法，依民事訴訟法第436 之32第
    1 、2 項、第436 條之19第1 項、第444 條第1 項前段、第
    95條、第78條，裁定如主文。
中    華    民    國    97    年    3     月    10    日
                      民事第二庭審判長法  官  林紀元
                                      法  官  陳業鑫
                                      法  官  黃悅璇
正本係照原本作成。
本裁定不得再抗告。
中    華    民    國    97    年    3     月    7     日
                                     書記官  林昭吟


司法院資訊處製作；財團法人民間司法改革基金會備份。
